---
title: "Coeficiente de correlaci칩n intra-clase"
author: "Hernan Perci Nu침ez Palomino - Oliver Polin Espejo - Susan Villaordu침a"
date: "Ultima edicion `r format(Sys.time(), '%d %B %Y')`"
output: 
  word_document:
    df_print: kable 
    toc: yes
    fig_width: 5
    fig_height: 5
    fig_caption: yes
---

```{r setup, include=FALSE}
knitr::opts_chunk$set(echo = TRUE)
```

## Librerias

```{r}

library(tidyverse)

```


## Base de datos

Hay **N*M*(M-1)** puntos en el espacio muestral y para nuestro ejercicio nos piden 4 conglomerados y 3 elementos

```{r}

tabla_de_datos <- function(N, M) {
    set.seed(123)
    n <- N*M # numero de elementos
    datos <- matrix(rnorm(n), ncol = N) # tabla de datos aleatorios provenientes de una distribucion normal estandar.
    colnames(datos) <- paste("conglomerado", 1:N) # asignar nombres a columnas
    tabla <- as_tibble(datos)
    tabla
}

tabla <- tabla_de_datos(N = 4, M = 3)


```

La siguiente tabla nos muestra el ejemplo de 4 conglomerados con 3 elementos cada uno. Los datos generados aleatoriamente por `set.seed(123)` tienen una distribuci칩n normal estandar.
`r tabla`

## Esperanza

Tomamos en cuenta que **E(U) = E(W)**

```{r}

esperanza_de_U <- function(N, M) {
  U <- c(NA)
  k <- 0
  for (i in 1:N) {
    for (j in 1:M) {
      k <- k+1
      U[k] <- tabla[[i]][j]
    }
  }
  media_poblacional <- sum(U)/(N*M)
  media_poblacional
}

media_poblacional <- esperanza_de_U(N = 4, M = 3)


```

La esperanza de U es de `r media_poblacional`


## Varianza
Tomamos en cuenta que **V(U) = V(W)**

```{r}

varianza_de_U <- function(N, M) {
  U <- c(NA)
  k <- 0
  for (i in 1:N) {
    for (j in 1:M) {
      k <- k+1
      U[k] <- (tabla[[i]][j] - media_poblacional)^2
    }
  }
  varianza_poblacional <- sum(U)/(N*M)
  varianza_poblacional
}

varianza_poblacional <- varianza_de_U(N = 4, M = 3)

```

La varianza de U es de `r varianza_poblacional`

## Covarianza (primera forma)

```{r}

covarianza_de_U_y_W_1ra_forma <- function(N, M) {
  U <- c(NA)
  l <- 1
  for (i in 1:N) {
    for (j in 1:M) {
      for (k in 1:M) {
        if (k != j) {
                U[l] <- (tabla[[i]][j] - media_poblacional)*(tabla[[i]][k] - media_poblacional)
        } else if (k == j) {
                  next
                }

      l <- l+1
       
      }

    }
  }
  
  covarianza <- sum(U)/(N*M*(M-1))
  covarianza
}

covarianza_1ra_forma <- covarianza_de_U_y_W_1ra_forma(N = 4, M = 3)

```

La covarianza de U y W es de `r covarianza_1ra_forma`


## Covarianza (segunda forma)

```{r}

covarianza_de_U_y_W_2da_forma <- function(N, M) {
  U <- c(NA)
  l <- 1
  for (i in 1:N) {
    for (j in 1:M) {
      for (k in 1:M) {
        if (j < k) {
                U[l] <- (tabla[[i]][j] - media_poblacional)*(tabla[[i]][k] - media_poblacional)
        } else {
              next
            }

      l <- l+1
       
      }

    }
  }
  
  covarianza <- 2*sum(U)/(N*M*(M-1))
  covarianza
}

covarianza_2da_forma <- covarianza_de_U_y_W_2da_forma(N = 4, M = 3)

```

La covarianza de U y W es de `r covarianza_2da_forma`


## Coeficiente de correlacion intraconglomerado

```{r}

Ro_U_W <- covarianza_2da_forma/varianza_poblacional

```

El coeficiente de correlacion intra-clase es de `r Ro_U_W`